臺灣臺北地方法院刑事判決　　　　　　　94年度訴字第1709號
公　訴　人　臺灣臺北地方法院檢察署檢察官
被　　　告　甲○○
　　　　　　　　　　　樓
選任辯護人　李淵聯律師
上列被告因侵占案件，經檢察官提起公訴（94年度偵字第2779號
），被告於本院訊問後，對起訴事實為有罪之陳述，經本院合議
庭合議由受命法院獨任審理，本院判決如下：
    主  文
甲○○犯連續行使偽造私文書罪，處有期徒刑拾月，減為有期徒
刑伍月，如易科罰金以銀元佰元即新台幣玖佰元折算壹日。緩
刑年。
    事  實及理  由
一、依刑事訴訟法第310條之2之規定，簡式審判程序有罪判決書
    之製作，準用同法第454條規定。依刑事訴訟法第454條第2
    項規定，如認定犯罪事實、證據及應適用之法條，與起訴書
    記載相同者，得引用之。
二、本件犯罪事實、證據及應適用之法條，除應補充如下外，均
    引用檢察官起訴書之記載：
    (一)1.被告行為後，刑法於94年2月2日修正公布，並於95年7
        月1日施行，同法第2條亦有修正。按行為後法律有變更
        者，適用行為時之法律，但行為後之法律有利於行為人
        者，適用最有利於行為人之法律，現行刑法第2條第1項
        訂有明文。此條規定乃與刑法第1條罪刑法定主義契合
        ，而貫徹法律禁止溯及既往原則，係規範行為後法律變
        更所生新舊法律比較適用之準據法，有最高法院95年5
        月23日95年度第8次刑庭會議決議可參，是刑法第2條本
        身雖經修正，但刑法第2條本身尚無比較新舊法之問題
        ，先予辨明。又以本次刑法修正之比較新舊法，應就罪
        刑有關之共犯、未遂犯、想像競合犯、牽連犯、連續犯
        、結合犯，以及累犯加重、自首減輕暨其他法定加減原
        因（如身分加減）與加減例等一切情形，綜其全部罪刑
        之結果而為比較，最高法院亦著有上開決議可資參照。
        經查：
      (1)刑法第335條第1項侵占罪所規定之罰金刑，因修正後刑
        法第33條第5款修正為：「主刑之種類如下：五、罰金
        ：新臺幣1千元以上，以百元計算之」，是依修正後之
        法律，前述犯罪所得科處之罰金刑最低為新臺幣1千元
        ；然依被告行為時之刑罰法律，即刑法第33條第5款規
        定之罰金最低額為銀元3元，若換算為新臺幣，最低額
        僅為新臺幣9元。因此，比較上述修正前、後之刑罰法
        律，自以被告行為時之法律較有利於被告。
      (2)刑法第55條牽連犯、第56條連續犯之規定業於94年2月2
        日修正刪除，並於95年7月1日施行。是於新法修正施行
        後，被告之數犯罪行為，即須分論併罰。此刪除雖非犯
        罪構成要件之變更，但顯已影響行為人刑罰之法律效果
        ，自屬法律有變更，依新法第2條第1項規定，比較新、
        舊法結果，仍應適用較有利於被告之行為時法律即舊法
        論以連續犯、牽連犯。
      (3)經綜合上述各條文修正前、後之比較，揆諸前揭最高法
        院決議及修正後刑法第2條第1項前段、後段規定之「從
        舊、從輕」原則，自應適用被告行為時之法律，即修正
        前刑法之相關規定及罰金罰鍰提高標準條例第1條前段
        規定，予以論處。
    (二)核被告所為，係犯刑法第335條第1項之侵占罪、第210條
      、第216條行使偽造私文書罪。被告偽造私文書之低度行
      為，為行使偽造私文書之高度行為所吸收，不另論罪。又
      被告多個侵占行為及多個行使偽造私文書之行為，均時間
      緊接、所犯構成要件相同之罪名、顯係基於概括犯意反覆
      為之，應各論以連續犯。又被告前開連續侵占行為及連續
      行使偽造私文書行為間，有方法、結果之牽連關係，應從
      重論以連續行使偽造私文書罪。
三、(一)爰審酌被告無何前科，此有臺灣高等法院被告前案紀錄表
      在卷可參，素行尚佳；犯罪後坦認犯罪，態度尚佳；且被
      告業與告訴人達成民事上和解，此有和解書在卷可憑；及
      被告犯罪之動機、目的、所生危害等一切情狀，量處主文
      所示之刑。
    (二)又，犯罪在96年4月24日以前者，除本條例另有規定外，
      有期徒刑減其刑期2分之1；依本條例應減刑之罪，未經判
      決確定者，於裁判時，減其宣告刑，依前項規定裁判時，
      應於判決主文同時諭知其宣告刑及減得之刑；犯最重本刑
      為5年以下有期徒刑以下之刑之罪，依本條例規定減為6月
      以下有期徒刑、拘役者，應於為減刑裁判時，併諭知易科
      罰金折算之標準，中華民國96年罪犯減刑條例第2條第1項
      第3款、第7條、第9條分別著有明文。是被告犯罪時間既
      在上開時間之前，自有該條例之適用，而減其宣告刑2分
      之1，並諭知易科罰金之折算標準。
    (三)末查，本件被告已與告訴人達成民事上之和解，且已賠償
      告訴人部分之損失；被告亦坦認犯罪，犯後已有悔意；被
      告經此偵、審程序，應知所警惕，信無再犯之虞，爰宣告
      緩刑3年，以啟自新。
四、依刑事訴訟法第299條第1項前段、第273條之1第1項；刑法
    第2條第1項、第74條第1項第1款、94年2月2日修正公布、95
    年7月1日施行前刑法第56條、第210條、第216條、第335條
    第1項、第55條、第41條第1項前段；罰金罰鍰提高標準條例
    第1條前段、95年5月17日修正公布前罰金罰鍰提高標準條例
    第2條；中華民國96年罪犯減刑條例第2條第1項第3款、第7
    條、第9條，判決如主文。
本案經檢察官楊碧瑛到庭執行職務
中　　華　　民　　國　　96　　年　　7 　　月　　24　　日
                                刑事第六庭法　官  趙子榮
上正本證明與原本無異。
如不服本判決，應於判決送達後十日內，向本院提出上訴狀。
                                          書記官  陳怡君
中　　華　　民　　國　　96　　年　　7 　　月　　24　　日
附錄本案論罪科刑法條全文：
中華民國刑法第210條
（偽造變造私文書罪）
偽造、變造私文書，足以生損害於公眾或他人者，處5年以下有
期徒刑。
中華民國刑法第216條
（行使偽造變造或登載不實之文書罪）
行使第210條至第215條之文書者，依偽造、變造文書或登載不實
事項或使登載不實事項之規定處斷。
中華民國刑法第335條
（普通侵占罪）
意圖為自己或第三人不法之所有，而侵占自己持有他人之物者，
處5年以下有期徒刑、拘役或科或併科1千元以下罰金。
前項之未遂犯罰之。
